臺灣板橋地方法院民事裁定　　　　　　　 96年度監字第356號
聲　請　人　乙○○
上列聲請人聲請選定禁治產人甲○○之監護人事件，本院裁定如
下：
    主    文
選定乙○○（男、民國38年2 月1 日、身分證統一編號：Ｚ0000
00000 號）為禁治產人甲○○之監護人。
聲請程序費用由聲請人負擔。
    理    由
一、本件聲請意旨略以：聲請人乙○○為甲○○之子，前曾與其
    姊即甲○○之女詹菊共同具狀向本院聲請宣告甲○○為禁治
    產人，業經本院以96年度禁字第200 號裁定宣告甲○○為禁
    治產人在案，而甲○○目前與聲請人共同居住在台北縣永和
    市○○路119 巷53弄11號5 樓，並由聲請人負責甲○○之相
    關照顧事宜。因禁治產人甲○○並無法定親屬會議之親屬，
    致無法召開親屬會議，前經聲請人聲請本院指定禁治產人甲
    ○○之親屬會議會員，並經本院以96年度家聲字第158 號裁
    定指定詹菊、高詹碧、詹梅、鄭詹春稠、詹陳如雪為甲○○
    之親屬會議會員在案。現甲○○並無其他法定之監護人，經
    詹菊、高詹碧、詹梅、鄭詹春稠、詹陳如雪等親屬會議會員
    五人開會一致同意選定聲請人即禁治產人甲○○之子乙○○
    為其監護人，爰依民法第1111條第2 項之規定，聲請由法院
    徵求親屬會議之意見選定聲請人乙○○為禁治產人甲○○之
    監護人等語。
二、按禁治產人之監護人，依下列順序定之：（一）配偶。（二
    ）父母。（三）與禁治產人同居之祖父母。（四）家長。（
    五）後死之父或母以遺囑指定之人。不能依前項規定定其監
    護人時，由法院徵求親屬會議之意見選定之，民法第1111條
    定有明文。依上開規定，於禁治產人無法定順序之監護人時
    ，得由法院依聲請就適當之人選定為監護人。
三、經查：
（一）聲請人主張其為甲○○之子，前曾與其姊即甲○○之女詹
      菊共同具狀向本院聲請宣告甲○○為禁治產人，並經本院
      以96年度禁字第200 號裁定宣告甲○○為禁治產人等情，
      業經本院依職權調閱該禁治產事件卷宗查明無訛，自應認
      為真實。
（二）聲請人主張禁治產人甲○○並無民法第1111條第1 項所規
      定之法定監護人，且無法定親屬會議會員，致無法召開親
      屬會議，供法院徵求親屬會議之意見選定監護人，前經聲
      請人聲請本院裁定指定禁治產人甲○○之親屬詹菊、高詹
      碧、詹梅、鄭詹春稠、詹陳如雪為親屬會議會員，並已經
      詹菊、高詹碧、詹梅、鄭詹春稠、詹陳如雪等親屬會議會
      員五人開會一致同意選定聲請人即禁治產人甲○○之子乙
      ○○為其監護人等情，業據聲請人提出親屬會議紀錄、親
      屬會議成員名冊、同意書、戶籍謄本、本院96年度家聲字
      第158 號民事裁定暨確定證明書影本各1 件為證，且經本
      院依職權調閱該指定親屬會議會員事件卷宗查明無訛，堪
      信為真實。
（三）聲請人前曾與其姊即甲○○之女詹菊共同具狀向本院聲請
      宣告甲○○為禁治產人後，復至本院應訊接受調查，並繳
      交禁治產鑑定費用等情，業經本院依職權調取該禁治產事
      件卷宗查閱屬實。又聲請人主張甲○○目前與其共同居住
      在台北縣永和市○○路119 巷53弄11號5 樓，並由其負責
      甲○○相關照顧事宜之事實，業經關係人即甲○○之女鄭
      詹春稠於本院審理時陳述明確（參見本院96年12月21日非
      訟事件筆錄），足認聲請人主張其有照顧甲○○日常生活
      之事實，堪信為真實。
四、按禁治產人之監護人為受監護人之利益，應按受監護人之財
    產狀況，護養療治其身體，民法第1112條定有明文。本件聲
    請人既為禁治產人甲○○之子，亦有意願擔任禁治產人甲○
    ○之監護人，並經詹菊、高詹碧、詹梅、鄭詹春稠、詹陳如
    雪等五人組成親屬會議，開會一致同意由聲請人擔任禁治產
    人甲○○之監護人，且依卷附聲請人提出之聲請人之台北縣
    政府稅捐稽徵處96年房屋稅繳款書影本2 件、臺灣銀行存款
    存摺影本、臺灣台北地方法院代理庭務員離職證明書影本各
    1 件等情以觀，乙○○名下尚有不動產及存款，而禁治產人
    甲○○長期均由聲請人負責照顧事宜，本院審酌此等情狀，
    認聲請人應有監護禁治產人甲○○之能力，並適於任之，由
    其任監護人，符合禁治產人甲○○之最佳利益。從而，聲請
    人聲請本院選定其為禁治產人甲○○之監護人，洵屬正當，
    應予准許。
五、依非訟事件法第21條第1 項前段，裁定如主文。
中　　華　　民　　國　　96　　年　　12　　月　　28　　日
                  家事法庭  法　官　郭光興
以上正本係照原本作成。
如對本裁定抗告須於裁定送達後十日內向本院提出抗告狀，並應
繳納抗告費新臺幣壹仟元。
中　　華　　民　　國　　96　　年　　12　　月　　28　　日
                            書記官　簡維萍
